【裁判字號】    95,易,1451
【裁判日期】    951130
【裁判案由】    毒品危害防制條例
【裁判全文】
臺灣桃園地方法院刑事判決              95年度易字第1451號
公  訴  人  臺灣桃園地方法院檢察署檢察官
被      告  甲○○
上列被告因毒品危害防制條例案件，經檢察官提起公訴（95年度
毒偵字第2557號、第3974號），被告於準備程序進行中為有罪之
陳述，經本院合議庭裁定由受命法官獨任進行簡式審判程序後，
檢察官聲請改依協商程序而為判決，本院判決如下：
    主  文
甲○○連續施用第二級毒品，累犯，處有期徒刑玖月。扣案第二
級毒品安非他命壹包（重零點柒公克）沒收銷燬之。
一、犯罪事實：
    甲○○前曾於民國87年間因施用毒品案件，經本院依聲請於
    87年12月10日以87年毒聲字第3266號裁定送觀察、勒戒後，
    因認無繼續施用傾向，於87年12月29日出所，並經臺灣桃園
    地方法院檢察署檢察官於87年12月27日以87年偵字第18537
    號為不起訴處分確定；又於89年間因施用毒品案件，經本院
    於89年3 月15日以89年毒聲字第1622號裁定送觀察、勒戒後
    ，因認有繼續施用毒品傾向，經本院於89年4 月12日以89年
    度毒聲字第2671號裁定令入戒治處所施以強制戒治，嗣停止
    戒治交付保護管束，於90年4 月12日保護管束期滿，強制戒
    治視為執行完畢，並經臺灣桃園地方法院檢察署檢察官就施
    用部分提起公訴，經本院於89年9 月8 日以89年易字第1469
    號判決判處有期徒刑7 月確定；再於89年間因竊盜案件，經
    臺灣高等法院於89年5 月7 日以89年上易字第1600號判決判
    處有期徒刑10月確定，上開2 罪接續執行，於90年9 月21日
    假釋出監，並於91年2 月6 日假釋期滿，未經撤銷假釋，其
    未執行之刑，以已執行論。詎甲○○猶未戒除毒癮，於前次
    強制戒治執行完畢5 年內，復基於施用毒品之概括犯意，自
    95年4 月5 日起至95年6 月18日為警採尿回溯96小時內某時
    ，在桃園縣新屋鄉○○路219 號之住處等地連續非法施用第
    二級毒品安非他命多次。嗣先95年5 月1 日15時30分許，在
    桃園縣新屋鄉○○路新屋農會前為警查獲，並扣得第二級毒
    品安非他命1 包（重0.7 公克）；另於95年6 月17日12時30
    分許，為警在新竹市○○路432 號前查獲。案經桃園縣警察
    局楊梅分局及新竹市警察局第3 分局報請臺灣桃園地方法院
    檢察署檢察官偵查起訴。
二、證據：
  (一)被告甲○○於本院行準備程序時自白（見本院95年11月22日
    準備程序筆錄）。
  (二)臺灣檢驗科技股份有限公司濫用藥物尿液檢體檢驗報告2 份
    。
  (三)臺灣高等法院被告前案紀錄表1 份。
三、本件經檢察官與被告於審判外達成協商之合意且被告已認罪
    ，其合意內容為：被告願受科刑範圍為有為期徒刑9 月。經
    查，上開協商合意並無刑事訴訟法第455 條之4 第1 項所列
    情形之一，檢察官聲請改依協商程序而為判決，本院爰不經
    言詞辯論，於協商合意範圍內為協商判決，合予敘明。
四、附記事項：
    查被告行為後，刑法於94年2 月2 日公布，於95年7 月1 日
    施行，其中修正第2 條、第56條、第47條規定。按行為後法
    律有變更者，適用行為時之法律，但行為後之法律有利於行
    為人者，適用最有利於行為人之法律，現行刑法第2 條第1
    項訂有明文。此條規定乃與刑法第1 條罪刑法定主義契合，
    而貫徹法律禁止溯及既往原則，係規範行為後法律變更所生
    新舊法律比較適用之準據法，是刑法第2 條本身雖經修正，
    但刑法第2 條既屬適用法律之準據法，本身尚無比較新舊法
    之問題，應一律適用裁判時之現行刑法第2 條規定以決定適
    用之刑罰法律，先予辨明。又以本次刑法修正之比較新舊法
    ，應就罪刑有關之共犯、未遂犯、想像競合犯、牽連犯、連
    續犯、結合犯，以及累犯加重、自首減輕暨其他法定加減原
    因（如身分加減）與加減例等一切情形，綜其全部罪刑之結
    果而為比較，最高法院95年5 月23日著有95年度第8 次刑庭
    會議決議可資參照。查(1)刑法第56條連續犯之規定業於94年
    1 月7 日修正刪除，並於95年7 月1 日施行。是於新法修正
    施行後，被告之數犯罪行為，即須分論併罰。此刪除雖非犯
    罪構成要件之變更，但顯已影響行為人刑罰之法律效果，比
    較新、舊法結果，自應以被告行為時之法律即舊法論以連續
    犯對被告較為有利。(2)刑法第47條累犯之規定，修正前規定
    ：「受有期徒刑之執行完畢，或受無期徒刑或有期徒刑一部
    之執行而赦免後，5 年以內再犯有期徒刑以上之罪者，為累
    犯，加重本刑至二分之一。」；修正後刑法第47條第1 項規
    定：「受徒刑之執行完畢，或一部之執行而赦免後，5 年以
    內故意再犯有期徒刑以上之罪者，為累犯，並加重本刑至二
    分之一。」，本案被告無論依修正前之刑法第47條，或修正
    後之刑法第47條第1 項之規定，均構成累犯，對被告而言並
    無不同。(3)綜合上述條文修正前、後之比較，揆諸前揭最高
    法院決議及修正後刑法第2 條第1 項前段、後段規定之「從
    舊、從輕」原則，自應適用被告行為時之法律，即修正前刑
    法之相關規定予以論處。
五、應適用之法條：刑事訴訟法第273 條之1 第1 項、第455 條
    之2 第1 項、第455 條之4 第2 項、第455 條之8 、第454
    條第2 項，毒品危害防制條例第10條第2 項、第18條第1 項
    前段，修正後刑法第2 條第一項前段、行為時刑法第1 條前
    段、第56條、第47條。
六、協商判決除有刑事訴訟法第455 條之4 第1 項第1 款於本訊
    問程序終結前，被告撤銷協商合意或檢察官撤回協商聲請者
    ；第2 款被告協商之意思非出於自由意志者；第4 款被告所
    犯之罪非第455 條之2 第1 項所定得以協商判決者；第6 款
    被告有其他較重之裁判上一罪之犯罪事實者；第7 款法院認
    應諭知免刑或免訴、不受理者情形之一，及違反同條第2 項
    「法院應於協商合意範圍內為判決；法院為協商判決所科之
    刑，以宣告緩刑或二年以下有期徒刑、拘役或罰金為限」之
    規定者外，不得上訴。
七、如有前述例外得上訴之情形，又不服本件判決，得自收受判
    決送達之日起10日內，向本院提出上訴書狀，上訴於第二審
    法院。
中    華    民    國    95    年    11    月    30    日
                  臺灣桃園地方法院刑事第七庭
                        法  官  賴淑美
以上正本證明與原本無異。
                        書記官  陳育君
中    華    民    國    95    年    11    月    30    日
附錄本件論罪科刑法條：
毒品危害防制條例第10條
施用第一級毒品者，處 6 月以上 5 年以下有期徒刑。
施用第二級毒品者，處 3 年以下有期徒刑。


司法院資訊處製作；財團法人民間司法改革基金會備份。
